【裁判字號】    97,聲,430
【裁判日期】    970430
【裁判案由】    通知行使權利
【裁判全文】
臺灣桃園地方法院民事裁定               97年度聲字第430號
聲  請  人  大眾商業銀行股份有限公司
法定代理人  陳建平
代  理  人  乙○○
相  對  人  李承益即大唐小吃店
            甲○○
上列聲請人聲請通知行使權利事件，本院裁定如下：
    主  文
聲請駁回。
聲請程序費用由聲請人負擔。
    理  由
一、聲請意旨略以：聲請人依本院95年度裁全字第7056號假扣押
    裁定，以本院95年度存字第4875號提存書供擔保新台幣5 萬
    元後，聲請本院95年度執全字第4126號對相對人之財產執行
    假扣押在案。茲因訴訟已終結，爰依民事訴訟法第104 條第
    1 項第3 款後段規定，聲請本院通知相對人於一定期間內行
    使權利，並為行使權利之證明，俾以取回擔保金，並提出前
    開假扣押裁定、提存書、國庫存款收款書、臺灣臺中地方法
    院95年度中簡字第6266號判決、確定證明書等影本及營利事
    業登記抄本各1 件暨相對人戶籍謄本2 件為證。
二、按訴訟終結後，供擔保人得聲請法院通知受擔保利益人於一
    定期間內行使權利並向法院為行使權利之證明，受擔保利益
    人逾期未為證明者，供擔保人即得聲請法院裁定命返還提存
    物，民事訴訟法第104 條第1 項第3 款後段定有明文。另依
    同法第106 條前段，前開規定於其他依法令供訴訟上之擔保
    者準用之。而所謂「訴訟終結」，在因假扣押所供擔保之情
    形，因該擔保係為擔保受擔保利益人因不當假扣押所受損害
    而設。倘執行法院已依假扣押裁定債權人之聲請實施假扣押
    執行，債權人並已就假扣押所保全之請求提起本案訴訟，則
    在該本案訴訟終結前，受擔保利益人是否受有損害，尚未確
    定，在假扣押裁定撤銷及假扣押執行撤回前，受擔保利益人
    仍有可能繼續發生損害，其損害額亦尚未能確定，自不能強
    令受擔保利益人行使其權利。故在假扣押債權人已聲請假扣
    押執行，並已提起本案訴訟之情形下，債權人依民事訴訟法
    第106 條準用第104 條第1 項第3 款規定，聲請裁定返還提
    存物時，必待本案訴訟已終結，並已撤銷假扣押裁定及撤回
    假扣押執行，始得謂與該條款所定之「訴訟終結」相當（最
    高法院95年度台抗字第318 號裁定意旨參照），而得依該條
    款行使定期催告之權利。惟若假扣押或假處分裁定依強制執
    行法第132 條第3 項規定，已不得再聲請執行者，則無再為
    撤銷之必要。
三、經查，本件聲請人固主張訴訟已終結，惟聲請人於供擔保聲
    請本院對相對人之財產實施假扣押後，迄未撤回假扣押執行
    之聲請，業經本院依職權調閱上開假扣押、擔保提存、假扣
    押執行等卷證，查核屬實。是依前揭說明，該假扣押之受擔
    保利益人即相對人因上開假扣押程序可能受之損害，尚未確
    定，自難強求其須行使權利，故聲請人於該假扣押執行程序
    終結前即聲請本院通知相對人行使權利，顯與民事訴訟法第
    106 條準用第104 條第1 項第3 款後段之要件不符，應予駁
    回。
四、依民事訴訟法第95條、第78條，裁定如主文。
中    華    民    國    97    年     4    月    30    日
                  民事第二庭  法  官  張金柱
如不服本裁定應於送達後10日內向本院提出抗告狀，並應繳納抗
告裁判費新台幣1,000 元。
以上正本證明與原本無異。
中    華    民    國    97    年     5    月     2    日
                              書記官  黃珮娟


司法院資訊處製作；財團法人民間司法改革基金會備份。
